【裁判字號】    98,台上,1975
【裁判日期】    980409
【裁判案由】    違反槍砲彈藥刀械管制條例
【裁判全文】
最高法院刑事判決            九十八年度台上字第一九七五號
上  訴  人  甲○○
選任辯護人  王銀村律師
上列上訴人因違反槍砲彈藥刀械管制條例案件，不服台灣高等法
院台南分院中華民國九十五年九月十九日第二審判決（九十五年
度上訴字第八四五號，起訴案號：台灣台南地方法院檢察署九十
四年度偵字第一００五號），提起上訴，本院判決如下：
    主  文
上訴駁回。
    理  由
按刑事訴訟法第三百七十七條規定，上訴於第三審法院，非以判
決違背法令為理由，不得為之。是提起第三審上訴，應以原判決
違背法令為理由，係屬法定要件。如果上訴理由書狀並未依據卷
內訴訟資料，具體指摘原判決不適用何種法則或如何適用不當，
或所指摘原判決違法情事，顯與法律規定得為第三審上訴理由之
違法情形，不相適合時，均應認其上訴為違背法律上之程式，予
以駁回。本件原判決綜合全部卷證資料，認上訴人甲○○有其事
實欄所載之犯行，已詳敘所憑之證據與認定之理由，就上訴人否
認犯罪之所辯，認不足採信，於理由內予以指駁、說明甚詳，因
而撤銷第一審之科刑判決，改判仍論處上訴人未經許可，持有子
彈罪刑。從形式上觀察，並無足以影響判決結果之違法情形存在
。上訴意旨略稱：扣案內裝二顆子彈之改造銀色手槍非上訴人所
有，本件除證人即告訴人林永富之指訴外，無其他證據足證上訴
人以該槍毆打林永富，原審未依聲請鑑定該手槍上有無上訴人之
指紋，以驗明上訴人曾否持有該槍、彈，未依職權於夜間履勘現
場，以調查林永富住處門外光線能否讓其看見他人手中所持物品
及長相，又以內政部警政署刑事警察局（下稱刑事警察局）無須
以實射法檢驗扣案子彈，即認該子彈具有殺傷力，有判決不適用
法則、適用不當及應於審判期日調查之證據，未予調查之違法云
云。惟查：犯罪事實之認定，證據之取捨及其證明力如何，乃事
實審法院自由判斷之職權，如其取捨不違背經驗法則與論理法則
，即不得指為違法，而據為上訴第三審之理由。本件原判決認定
上訴人持銀色改造手槍一支（無殺傷力），內裝具殺傷力之制式
子彈二顆，與持黑色不明手槍一支之梁銘俊，一起至林永富之台
南縣左鎮鄉住處門口，替朱清展、陳靜怡夫妻處理與林永富間之
債務問題，見面後，二人共同以槍毆打林永富頭部成傷，該銀色
手槍因此染有林永富血跡，並因拉扯掉落現場，為據報趕至現場
之警員查扣等情，已說明本於調查所得心證，分別定其取捨而為
事實判斷之理由，並依確認之事實，說明自槍身採集之血跡經刑
事警察局鑑定結果，確為林永富之血跡，該銀色改造手槍內之子
彈二顆，經同局以性能檢驗法鑑定皆為制式子彈，因制式子彈係
正式兵工廠製造生產之產品，其有殺傷力，無庸置疑，無再以實
射法檢驗其殺傷力之論據。所為論斷，核無違背客觀存在之經驗
法則與論理法則，自屬事實審採證、認事之適法職權行使，尚難
漫指為違法。又原判決依憑上訴人之部分自白，林永富與證人梁
銘俊、朱清展之證言，刑事警察局之鑑驗書與槍彈鑑定書，扣案
銀色改造手槍及子彈等證據，資為上訴人論罪之依據，並非單以
林永富之證言為據。且刑事訴訟法第三百七十九條第十款所稱「
依本法應於審判期日調查之證據」，乃指該證據在客觀上為法院
認定事實及適用法律之基礎者而言，若非上述情形之證據，既無
調查必要，法院縱未調查，亦無違法可言。卷查林永富證稱當時
天氣很好，客廳開著燈，所以家門口有光線，上訴人與梁銘俊各
拿一支槍打其頭部，其與對方互搶槍枝時，看到一支黑色、一支
銀色的，對方逃走後，才在地上發現（銀色槍）等語。原判決因
認本件事證已臻明確，未依職權到現場勘驗或依聲請鑑定槍上指
紋，自無違法，雖未說明無鑑定手槍上指紋之必要之理由，但此
訴訟程序之微瑕，顯然於判決無影響，依同法第三百八十條之規
定，仍不得執為上訴第三審之理由。其餘上訴意旨，置原判決理
由已明白論斷之事項於不顧，泛詞指摘，仍執陳詞，否認犯罪，
對原審採證認事之職權，為事實上之爭執，漫事爭執，均非適法
之第三審上訴理由。應認其上訴違背法律上之程式，予以駁回。
據上論結，應依刑事訴訟法第三百九十五條前段，判決如主文。
中    華    民    國  九十八  年    四    月    九    日
                      最高法院刑事第十一庭
                          審判長法官  石  木  欽
                                法官  洪  佳  濱
                                法官  韓  金  秀
                                法官  呂  丹  玉
                                法官  段  景  榕
      本件正本證明與原本無異
                                      書  記  官
中    華    民    國  九十八  年    四    月   十五   日
                                                      K


司法院資訊處製作；財團法人民間司法改革基金會備份。
